【裁判字號】    99,抗,57
【裁判日期】    991012
【裁判案由】    本票裁定
【裁判全文】
臺灣臺北地方法院民事裁定                99年度抗字第57號
抗  告  人  翊崴塑膠企業股份有限公司
兼法定代理  甲○○
人                      4號
相  對  人  裕融企業股份有限公司
法定代理人  乙○○
上列當事人間本票裁定事件，抗告人對於民國99年4 月7 日本院
99年度司票字第2893號裁定提起抗告，本院裁定如下：
    主  文
抗告駁回。
抗告程序費用新臺幣壹仟元由抗告人負擔。
    事實及理由
一、按執票人向本票發票人行使追索權時，得聲請法院裁定後強
    制執行，票據法第123 條定有明文。又本票執票人依前開規
    定，聲請法院裁定許可對發票人強制執行係屬非訟事件，此
    項聲請之裁定及抗告法院之裁定，僅依非訟事件程序，以審
    查強制執行許可與否，並無確定實體上法律關係存否之效力
    ，如發票人就票據債務之存否有爭執時，應由發票人提起確
    認之訴，以資解決（最高法院56年台抗字第714 號、57年台
    抗字第76號判例意旨可資參照）。
二、本件相對人主張：相對人執有抗告人於民國86年11月14日所
    簽發，未載到期日及付款地，金額新台幣（下同）523,188
    元，利息按年息百分之20加計，並記載免除作成拒絕證書之
    本票1 紙（下稱系爭本票）。詎相對人於97年12月27日經提
    示系爭本票未獲付款，爰聲請裁定就上開金額及利息准許強
    制執行等情，並提出系爭本票為證。經原審依首開規定審酌
    相對人提出之系爭本票後，裁定予以准許。
三、抗告意旨略以：抗告人並未積欠相對人系爭本票所載之款項
    ，系爭本票係抗告人向第三人雋邦企業股份有限公司（下稱
    雋邦公司）購買貨車時，為分期付款所開立之本票，其與相
    對人間並無債權債務關係，且抗告人亦已多次償還分期付款
    之款項，未清償之金額應僅餘22萬多元，另抗告人所購買之
    貨車亦遭雋邦公司取回，是兩造間並無本票之債權存在，爰
    依法請求廢棄原裁定等語。
四、經查，相對人主張之事實，業於原審提出與所述相符之系爭
    本票為證。原審就系爭本票為形式上之審查，認其已具備本
    票各應記載事項，合於票據法第120 條規定，屬有效之本票
    ，乃依票據法第123 條規定裁定准許強制執行，並無不合。
    抗告意旨雖以上開理由，主張未積欠相對人如系爭本票所載
    之款項云云，惟抗告人上開所陳縱係屬實，亦屬實體上之爭
    執，揆諸首開判例意旨，應由抗告人另行提起確認之訴，以
    資解決，要非原審及本院依非訟程序所得審究。是抗告人執
    此請求廢棄原裁定，為無理由，應予駁回。
五、據上論結，本件抗告為無理由，依非訟事件法第46條、第21
    條第2 項、第24條第1 項、民事訴訟法第495 條之1 第1 項
    、第449 條第1 項、第78條，裁定如主文。
中    華    民    國    99    年    10    月    12    日
                  民事第四庭  審判長法  官  張瑜鳳
                                    法  官  許純芳
                                    法  官  陳靜茹
以上正本係照原本作成。
本裁定不得再抗告。
中    華    民    國    99    年    10    月    12    日
                                    書記官  鄭雅雲

司法院資訊處製作；財團法人民間司法改革基金會備份。
